<?xml version='1.0' encoding='utf-8'?>
<verb default="éimigh" disambig="">
  <verbalNoun default="éimiú" />
  <verbalAdjective default="éimithe" />
  <tenseForm default="éimigh" tense="Past" dependency="Indep" person="Base" />
  <tenseForm default="éimíomar" tense="Past" dependency="Indep" person="Pl1" />
  <tenseForm default="éimíodar" tense="Past" dependency="Indep" person="Pl3" />
  <tenseForm default="éimíodh" tense="Past" dependency="Indep" person="Auto" />
  <tenseForm default="éimigh" tense="Past" dependency="Dep" person="Base" />
  <tenseForm default="éimíomar" tense="Past" dependency="Dep" person="Pl1" />
  <tenseForm default="éimíodar" tense="Past" dependency="Dep" person="Pl3" />
  <tenseForm default="éimíodh" tense="Past" dependency="Dep" person="Auto" />
  <tenseForm default="éimíodh" tense="PastCont" dependency="Indep" person="Base" />
  <tenseForm default="éimínn" tense="PastCont" dependency="Indep" person="Sg1" />
  <tenseForm default="éimíteá" tense="PastCont" dependency="Indep" person="Sg2" />
  <tenseForm default="éimímis" tense="PastCont" dependency="Indep" person="Pl1" />
  <tenseForm default="éimídís" tense="PastCont" dependency="Indep" person="Pl3" />
  <tenseForm default="éimítí" tense="PastCont" dependency="Indep" person="Auto" />
  <tenseForm default="éimíodh" tense="PastCont" dependency="Dep" person="Base" />
  <tenseForm default="éimínn" tense="PastCont" dependency="Dep" person="Sg1" />
  <tenseForm default="éimíteá" tense="PastCont" dependency="Dep" person="Sg2" />
  <tenseForm default="éimímis" tense="PastCont" dependency="Dep" person="Pl1" />
  <tenseForm default="éimídís" tense="PastCont" dependency="Dep" person="Pl3" />
  <tenseForm default="éimítí" tense="PastCont" dependency="Dep" person="Auto" />
  <tenseForm default="éimíonn" tense="PresCont" dependency="Indep" person="Base" />
  <tenseForm default="éimím" tense="PresCont" dependency="Indep" person="Sg1" />
  <tenseForm default="éimímid" tense="PresCont" dependency="Indep" person="Pl1" />
  <tenseForm default="éimítear" tense="PresCont" dependency="Indep" person="Auto" />
  <tenseForm default="éimíonn" tense="PresCont" dependency="Dep" person="Base" />
  <tenseForm default="éimím" tense="PresCont" dependency="Dep" person="Sg1" />
  <tenseForm default="éimímid" tense="PresCont" dependency="Dep" person="Pl1" />
  <tenseForm default="éimítear" tense="PresCont" dependency="Dep" person="Auto" />
  <tenseForm default="éimeoidh" tense="Fut" dependency="Indep" person="Base" />
  <tenseForm default="éimeoimid" tense="Fut" dependency="Indep" person="Pl1" />
  <tenseForm default="éimeofar" tense="Fut" dependency="Indep" person="Auto" />
  <tenseForm default="éimeoidh" tense="Fut" dependency="Dep" person="Base" />
  <tenseForm default="éimeoimid" tense="Fut" dependency="Dep" person="Pl1" />
  <tenseForm default="éimeofar" tense="Fut" dependency="Dep" person="Auto" />
  <tenseForm default="éimeodh" tense="Cond" dependency="Indep" person="Base" />
  <tenseForm default="éimeoinn" tense="Cond" dependency="Indep" person="Sg1" />
  <tenseForm default="éimeofá" tense="Cond" dependency="Indep" person="Sg2" />
  <tenseForm default="éimeoimis" tense="Cond" dependency="Indep" person="Pl1" />
  <tenseForm default="éimeoidís" tense="Cond" dependency="Indep" person="Pl3" />
  <tenseForm default="éimeofaí" tense="Cond" dependency="Indep" person="Auto" />
  <tenseForm default="éimeodh" tense="Cond" dependency="Dep" person="Base" />
  <tenseForm default="éimeoinn" tense="Cond" dependency="Dep" person="Sg1" />
  <tenseForm default="éimeofá" tense="Cond" dependency="Dep" person="Sg2" />
  <tenseForm default="éimeoimis" tense="Cond" dependency="Dep" person="Pl1" />
  <tenseForm default="éimeoidís" tense="Cond" dependency="Dep" person="Pl3" />
  <tenseForm default="éimeofaí" tense="Cond" dependency="Dep" person="Auto" />
  <moodForm default="éimíodh" mood="Imper" person="Base" />
  <moodForm default="éimím" mood="Imper" person="Sg1" />
  <moodForm default="éimigh" mood="Imper" person="Sg2" />
  <moodForm default="éimímis" mood="Imper" person="Pl1" />
  <moodForm default="éimígí" mood="Imper" person="Pl2" />
  <moodForm default="éimídís" mood="Imper" person="Pl3" />
  <moodForm default="éimítear" mood="Imper" person="Auto" />
  <moodForm default="éimí" mood="Subj" person="Base" />
  <moodForm default="éimímid" mood="Subj" person="Pl1" />
  <moodForm default="éimítear" mood="Subj" person="Auto" />
</verb>
